【裁判字號】    89,毒抗,220
【裁判日期】    890819
【裁判案由】    聲請強制戒治
【裁判全文】
臺灣高等法院高雄分院刑事裁定                    八十九年度毒抗字第二二號
    抗  告  人
    即  被  告  甲○○
右列被告因違反毒品危害防制條例案件，不服台灣高雄地方法院中華民國八十九年七
月十五日裁定應送勒戒處所觀察勒戒（八十九年度毒聲字第三五○一號），提起抗告
，本院裁定如左：
    主  文
抗告駁回。
    理  由
一、原裁定意旨略以：被告甲○○前因施用毒品案件，經強制戒治期滿（交付保護管
    束期滿），由台灣高雄地方法院檢察署檢察官於八十八年八月六日以八十八年度
    戒毒偵字第二七號為不起訴處分在案。惟查被告復於八十九年三月十日下午五時
    二十分許回溯二十四小時內某時，在高雄某不詳地點施用第二級毒品安非他命，
    為警於八十九年三月十日下午五時二十分許通知被告採尿，經送請長榮管理學院
    及台灣檢驗科技股份有限公司檢驗，有安非他命陽性反應，有長榮管理學院及台
    灣檢驗科技股份有限公司尿液檢驗報告各一份附卷可稽，足徵被告於採尿前二十
    四小時內確有施用第二級毒品之犯行，復有八十八年度戒毒偵字第二七號不起訴
    處分書、刑案資料查註記錄表附卷可考，其於前開不起訴處分後五年內再犯毒品
    危害防制條例第十條之罪，爰依同條例第二十三條第二項之規定，裁定令入戒治
    處所施以強制戒治。
二、抗告意旨略以：被告甲○○前案強制戒治期滿出所後，毒癮完全戒除，並遠離毒
    品，從未再施用毒品，八十九年三月十日警方通知被告前往採尿檢驗，被告因未
    再施用毒品，故坦然前往忠義派出所採尿，惟因被告分別於八十九年三月八日、
    九日、十日早晚及睡前均服用國安感冒糖漿，尤其採尿當天上午因感冒未癒，又
    再服用一瓶國安感冒糖漿，致檢驗結果尿有安非他命陽性反應，原裁定未作調查
    或敘述駁回理由顯係對被告有利之證據未盡調查之職責，爰請求撤銷原審所為令
    入戒治處所，施以強制戒治壹年之裁定云云。
三、本院查，抗告人甲○○於查獲時所採集之尿液業經長榮管理學院及台灣檢驗科技
    股份有限公司檢驗，有安非他命陽性反應，有該二單位之檢驗報告各一份在卷可
    證，抗告人其施用第二級毒品犯行甚為明確，原審因而依毒品危害防制條例第二
    十三條第二項規定，裁定將被告甲○○令入戒治處所，施以強制戒治壹年，核無
    不合，抗告人之抗告理由稱其於採尿前二天及採尿當天上午因服用國安感冒糖漿
    ，致檢驗結果尿有安非他命陽性反應云云，然抗告人是否於八十九年三月八、九
    、十日服用藥物？服用何項藥物？均為其片面之供述，均已無法證實，其採尿結
    果業經上述二單位檢驗有毒品反應，是以抗告人並無免予勒戒之法定理由，從而
    其抗告並無理由，應予駁回。
四、據上論結，應依刑事訴訟法第四百十二條，裁定如主文。
中    華    民    國     八十九     年       八       月     十九       日
                              臺灣高等法院高雄分院刑事第二庭
                                  審判長法官  莊秋桃
                                        法官  邱永貴
                                        法官  曾玉英
右正本證明與原本無異。
不得再抗告。
                                      書記官  林靜霙
中    華    民    國     八十九     年       八       月     二十二     日
                                                                        Ｂ


司法院資訊處製作；財團法人民間司法改革基金會備份。
